【裁判字號】    88,訴,1869
【裁判日期】    890621
【裁判案由】    毒品危害防制條例
【裁判全文】
臺灣臺中地方法院刑事判決                        八十八年度訴字第一八六九號
    公  訴  人  臺灣臺中地方法院檢察署檢察官
    被      告  甲○○
    指定辯護人  本院公設辯護人  戴遐齡
右列被告因毒品危害防制條例案件，經檢察官提起公訴（八十八年度偵字第一七八四
三號），本院判決如左：
    主  文
甲○○連續轉讓第二級毒品，處有期徒刑柒月；又連續販賣第二級毒品，處有期徒刑
伍年陸月，扣案之毒品安非他命伍小包（合計淨重一四．四九公克，包裝重一．四二
公克）沒收並銷燬之，空塑膠袋壹佰貳拾肆個、分裝吸管貳支、電子磅秤壹台均沒收
，販賣毒品所得之財物新台幣二千元沒收、如全部或一部不能沒收時、以其財產抵償
之。主刑部分應執行有期徒刑陸年。
    事  實
一、甲○○明知安非他命係毒品危害防制條例管制之第二級毒品，竟基於概括之犯意
    ，於民國（下同）八十八年六、七月間，在台中市○區○○街一六四巷三號其居
    住處，連續無償轉讓安非他命些許予乙○○供其非施用，先後共計三次左右；又
    另基於概括之犯意，並意圖營利，分別於八十八年六月中旬某日及同年七月初某
    日，連續在台中市○○路與文心路口處，以每包新台幣（下同）一千元之代價，
    分別販賣第二級毒品安非他命一包予乙○○施用，共計二次。嗣於八十八年七月
    二十七日上午六時三十分左右，經警查獲乙○○涉嫌施用第二級毒品安非他命，
    經乙○○之供述，而循線在台中市○區○○街一六四巷三號，查獲甲○○，並扣
    得甲○○所有之安非他命五小包（合計淨重一四．四九公克，包裝重一．四二公
    克）、電子磅秤一台、分裝塑膠袋一百二十四個、分裝吸管二支。
二、案經台中市警察局第一分局報由臺灣臺中地方法院檢察署檢察官偵查起訴。
    理  由
一、訊據被告甲○○坦承無償轉讓安非他命予乙○○吸用之事實，惟矢口否認有販賣
    之犯行，並辯稱：伊並未販賣毒品安非他命予乙○○，而是由二人合資購買云云
    。經查：被告坦承轉讓安非他命之事實，核與證人乙○○於偵查及本院訊問時所
    證述之情節相符。再者，被告確有如事實欄所示之時地以每次一千元之代價，販
    賣安非他命予乙○○二次之事實，業據證人乙○○於警訊中陳明，即被告於警訊
    中亦供稱：「乙○○他知道我有毒品，他沒有很多錢可購買，每次都是拿新台幣
    一千元給我，我和他是好朋友，我也不是和他很計較，所以我們還經常共同吸食
    」等語（見偵查卷第七頁背面），亦不否認證人乙○○確有每次交付一千元之情
    事，此外，復有空塑膠袋一百二十四個、分裝吸管二支、電子磅秤一台扣案可資
    佐證（雖被告於本院審理時否認電子磅秤一台係其所有云云，惟其於警訊中業已
    自白該電子磅秤一台係其購買持有等語不諱，則其於本院此部分所供，自與事實
    不符，尚無可採），而扣案之白色晶體五包經送請法務部調查局檢驗結果，認確
    係安非他命無誤（合計淨重一四．四九公克，包裝重一．四二公克），亦有該局
    八十九年一月十日（八九）陸字第八八０九四九二五號檢驗通知書一紙在卷可稽
    ，足見被告交付給證人乙○○確係安非他命，應屬無疑。被告雖於本院審理時翻
    異前供所稱係合資購買云云，證人乙○○復到庭附合其詞，然查被告供稱第一次
    證人乙○○出資二千五百元、第二次證人乙○○出資二千五百元云云（見本院八
    十八年十月二十一日訊問筆錄），證人乙○○則證稱第一次伊出三千元、第二次
    伊出資二千元云云（見本院八十八年十二月三日訊問筆錄），二人對於證人乙○
    ○出資金額供、證述不一，已難認係實情。又被告如未販賣安非他命，豈會持有
    如扣案所示之大量安非他命及一般販賣者常持有之大量空塑膠袋、電子磅秤之理
    ？是本院參酌上情，證人乙○○所證，應以在警訊中所證核被告之供詞相符，較
    為可採，其事後翻異前詞，附和被告所證，尚非實情，應無可信。末按，安非他
    命係管制之毒品，如非有利可圖，被告當不可能干冒被查獲之危險，而提供安非
    他命給乙○○施用，是被告有營利之意圖，亦甚明顯。綜上調查結果，被告確有
    販賣及轉讓安非他命給乙○○之行為，其上開所辯，無非係屬事後卸責之詞，自
    無可採。本件事證明確，被告之右開犯行，均已足以證明。
二、按安非他命，為毒品危害防制條例第二條第二項第二款所稱之第二級毒品，故核
    被告所為，係犯毒品危害防制條例第八條第二項之轉讓第二級毒品罪、同條例第
    第四條第二項之販賣第二級毒品罪。被告非法持有安非他命之低度行為，應為非
    法販賣、轉讓之高度行為所吸收，不另論罪。被告先後二次非法販賣安非他命之
    行為、先後三次非法轉讓安非他命之行為，均時間緊接，且犯罪構成要件相同，
    顯係基於概括之犯意而反覆為之，應依連續犯之規定，論以一罪，除販賣第二級
    毒品罪法定為無期徒刑部分依法不得加重外，並均加重其刑。被告所上開二罪，
    犯意各別，罪名不同，應分論併罰。又被告販毒次數僅有二次、所得僅二千元，
    扣除成本贏利顯極微，其本身亦有施用毒品之行為，應係一般施用毒品者，偶然
    間之販賣行為，所為顯然情輕法重，是本院參酌上情，認縱科以最低度刑尤嫌過
    苛，被告犯罪之情狀顯可憫恕，就所犯連續販賣第二級毒品罪部分，爰依刑法第
    五十九條規定，酌減其刑，以求妥適。爰審酌被告之品行（有販賣、轉讓安非他
    命前科），其犯罪之動機、手段、販賣、轉讓毒品戕害國民身體健康，販賣毒品
    之次數僅有二次、所得之金額僅二千元、轉讓毒品之次數僅三次及其犯罪後之態
    度等一切情狀，分別量處如主文所示之刑，並定其應執行之刑。扣案之毒品安非
    他命五小包（合計淨重一四．四九公克，包裝重一．四二公克），應依毒品危害
    防制條例第十八條第一項前段宣告沒收並銷燬之。扣案之空塑膠袋一百二十四個
    ，則係被告所有供犯販賣安非他命預備之物，爰依刑法第三十八條第一項第二款
    規定，宣告沒收。至於分裝吸管二支、電子磅秤一台均係被告有等情，業據被告
    於警訊供明在卷（見偵查卷第七頁背面第一、二行），上開物品復屬供販賣安非
    他命所用之物，被告本件販賣安非他命所得財物二千元，為因犯販賣第二級毒品
    罪所得之財物，爰依毒品危害防制條例第十九條第一項之規定，宣告沒收，被告
    販賣安非他命所得財物二千元部分，並同時諭知如全部或一部不能沒收時，以其
    財產抵償之。
據上論斷，應依刑事訴訟法第二百九十九條第一項前段，毒品危害防制條例第四條第
二項、第八條第二項、第十八條第一項前段、第十九條第一項，刑法第十一條前段、
第五十六條、第五十九條、第五十一條第五款、第三十八條第一項第二款，判決如主
文。
中    華    民    國      八十九      年      六      月     二十一     日
                                        法  官    李  國  增
右正本證明與原本無異。
如不服本判決，應於送達後十日內向本院提出上訴狀（須附繕本），上訴於台灣高等
法院台中分院。
                                        書記官
中    華    民    國      八十九      年      六      月     二十一     日
附錄法條：
毒品危害防制條例第四條第二項：
製造、運輸、販賣第二級毒品者，處無期徒刑或七年以上有期徒刑，得併科新臺幣七
百萬元以下罰金。
毒品危害防制條例第八條第二項：
轉讓第二級毒品者，處六月以上五年以下有期徒刑，得併科新臺幣七十萬元以下罰金
。


司法院資訊處製作；財團法人民間司法改革基金會備份。
